---
title: ""
output: html_document
---
\
\

### **Разведывательный анализ данных платформы Kickstarter с целью определить, какой проект с наибольшей вероятностью сможет стать успешным.** ###

\

С помощью статистического теста Хи квадрат определим, от каких переменных исходного датасета 
\
зависит успех проекта - state (т.е. для каких переменных P-value < 0.05)


```{r echo = F, message = F, warning = F}
library(stringr)
library(ggplot2)
library(dplyr)
library(data.table)
library(readr)
library(rpart)
library(rpart.plot)
library(coin)
library(stats)
set.seed(24601)
kickstarter = read_csv("~/shared/minor2_2020/1-Intro/hw2/kickstarter.csv")
goals = read_csv("~/shared/minor2_2020/1-Intro/hw2/usd_goals.csv")
kickstarter = full_join(kickstarter, goals, by = 'id')
binar = ifelse(kickstarter$state == 'successful', 1, 0)
BIN = kickstarter %>% mutate(binar = binar)
BIN$binar = as.numeric(BIN$binar)

#узнаем с помощью теста Хи квадрат, от каких переменных датасета зависит переменная успех (state)

func <- function(a){
  chisq = chisq.test(kickstarter$state, a)$p.value
}

name_p.value = func(kickstarter$name)
category_p.value = func(kickstarter$category)
main_category_p.value = func(kickstarter$main_category)
currency_p.value = func(kickstarter$currency)
deadline_p.value = func(kickstarter$deadline)
launched_p.value = func(kickstarter$launched)
backers_p.value = func(kickstarter$backers)
country_p.value = func(kickstarter$country)
goal_p.value = func(kickstarter$usd_goal_real)

dependence.hi = data.frame(p.values = c(name_p.value, category_p.value, main_category_p.value, currency_p.value, deadline_p.value, launched_p.value, backers_p.value, country_p.value, goal_p.value), characteristics = c('name', 'category', 'main_category', 'currency', 'deadline', 'launched', 'backers', 'country', 'goal')) %>% arrange(-p.values)

knitr::kable(dependence.hi)
```

*Как мы видим, статус проекта зависит от всех переменных, кроме "launched" и "name".*

Однако проводить анализ такого количества характеристик затруднительно. 
\
\
Поэтому, чтобы выделить наиболее важные из них, мы:
\
1. Разделим выборку на обучающую и тестовую (чтобы в будущем убедиться в том, что модель работает не только на исходных данных).
\
2. Построим дерево, зависящее сразу от всех переменных датасета
\
3. "Обрежем" дерево так, чтобы по нему было удобно производить анализ.


```{r echo = F, message = F, warning = F}
set.seed(24601)
train = kickstarter %>% sample_frac(0.8) %>% dplyr::select(-name, -launched)
test = anti_join(kickstarter, train, by ='id') %>% dplyr::select(-name, -launched)

#построим дерево, включающее все переменные
set.seed(24601)
treeB = rpart(state ~ ., data = train, control=rpart.control(cp=0.0001))
#поскольку дерево чересчур подробное, и не будет работать на тестовой выборке, "обрежем" его на наиболее оптимальном СР (где xerror минимальное)

#treeB$cptable
#идеальный СР = 0.0002942641

#построим новое дерево - С - с идеальным СР
treeC = prune(treeB, cp=0.0002942641)

#заметим, что дерево С также не читабельное:
#prp(treeC, extra = 4)

#изменим СР, увеличив немного Xerror для того, чтобы было возможно анализировать полученное дерево
treeD = prune(treeB, cp=0.0207795735)
rpart.plot::rpart.plot(treeD, extra=4)

```

*Из полученного дерева мы видим, что наиболее значительную роль в определении успеха играют* 
\
*такие факторы, как: "backers" и "usd_goal_real".*
\
\

Проверим точность полученной модели.

```{r echo = F, message = F, warning = F}
#уверимся, что наше немного рандомно выбранное СР не сильно портит точность модели

#точность обучающей модели
predD = predict(treeD, type='class')
t5 = table(train$state, predD)
knitr::kable(t5)
t_5 = (t5[1,1] + t5[2,2])/sum(t5)
# >>>>>> 0.9050998

```

#### **точность обучающей модели = 0.9050998** ####

```{r echo = F, message = F, warning = F}

#точность тестовой выборки
predD_test = predict(treeD, type='class', newdata=test)
t6 = table(test$state, predD_test)
knitr::kable(t6)
t_6 = (t6[1,1] + t6[2,2])/sum(t6) 
# >>>>>> 0.9026191

#точность модели довольно высокая, значит СР подобрано удачно
```

#### **точность тестовой модели = 0.9026191** ####

\
Получается, статус проекта в основном зависит от таких переменных, как "Goal" и "Backers".
\
При этом, вероятность ошибиться, предсказывая по этим двум категориям успех, менее 10% (точность модели > 90%).
\

\

\

### *Рассмотрим подробнее характеристику "usd_goal_real"* ###

\

Насколько сильна взаимосвязь между стоимостью (usd_goal_real) и успешностью (state) проекта?

```{r echo = F, message = F, warning = F}

### U S D      G O A L     R E A L ###

#Насколько сильна взаимосвязь между стоимостью и успешностью проекта?
#Какая должна быть стоимость, чтобы проект с наибольшей вероятностью ждал успех?

#определим точность модели, утверждающей, что state зависит от usd_goal_real
set.seed(24601)
train = kickstarter %>% sample_frac(0.8)
test = anti_join(kickstarter, train, by ='id')
treeA.goal = rpart(state ~ usd_goal_real, method = 'class', data = train)

#точность обучающей модели
predA.goal = predict(treeA.goal, type='class')
goal.t1 = table(predA.goal, train$state)
knitr::kable(goal.t1)
goal.t_1 = (goal.t1[1,1] + goal.t1[2,2])/sum(goal.t1)    
# >>>>>> 0.6060055

```

#### **точность обучающей модели = 0.6060055** ####

```{r echo = F, message = F, warning = F}

#точность тестовой выборки
predA_test.goal = predict(treeA.goal, type='class', newdata = test)
goal.t2 = table(predA_test.goal, test$state)
knitr::kable(goal.t2)
goal.t_2 = (goal.t2[1,1] + goal.t2[2,2])/sum(goal.t2) 
# >>>>>> 0.6048229
```

#### **точность тестовой модели = 0.6048229** ####

\
\

```{r echo = F, message = F, warning = F}

#для того, чтобы наглядно показать, как конкретно связана цена проекта с его успехом, построим дерево

#prp(treeA.goal, extra = 4)

#чем меньше usd_goal_real, тем с большей вероятностью проект станет успешным
#убедимся в этом на боксплоте по исходным данным


options(scipen=999)
ggplot(kickstarter) + geom_boxplot(aes(x = state, y = usd_goal_real), colour = c('lightcoral', 'lightgreen'), size = 4) + xlab('Статус проекта') +  ylab('Количество денег, потраченных на проект') + scale_x_discrete(labels = c('проваленный', 'успешный')) + ggtitle('Какая должна быть стоимость, чтобы проект с\nнаибольшей вероятностью ждал успех?')


```
\

\

\

\

### *Рассмотрим подробнее характеристику "backers"* ###

\

Насколько сильна взаимосвязь между количеством инвесторов (backers) и успешностью проекта (state)?

```{r echo = F, message = F, warning = F}

### B A C K E R S ###

#Насколько сильна взаимосвязь между количеством инвесторов и успешностью проекта?
#Сколько инвесторов должно вложиться, чтобы проект с наибольшей вероятностью ждал успех?

#определим точность модели, утверждающей, что state зависит от backers
set.seed(24601)
train = kickstarter %>% sample_frac(0.8)
test = anti_join(kickstarter, train, by ='id')
treeA.backers = rpart(state ~ backers, method = 'class', data = train)

#точность обучающей модели
predA.backers = predict(treeA.backers, type='class')
backers.t1 = table(predA.backers, train$state)
knitr::kable(backers.t1)
backers.t_1 = (backers.t1[1,1] + backers.t1[2,2])/sum(backers.t1)
# >>>>>> 0.8534095
```

#### **точность обучающей модели = 0.8534095** ####

```{r echo = F, message = F, warning = F}

#точность тестовой выборки
predA_test.backers = predict(treeA.backers, type='class', newdata = test)
backers.t2 = table(predA_test.backers, test$state)
knitr::kable(backers.t2)
backers.t_2 = (backers.t2[1,1] + backers.t2[2,2])/sum(backers.t2)
# >>>>>> 0.8532364
```

#### **точность тестовой модели = 0.8532364** ####

\
\

```{r echo = F, message = F, warning = F}

#для того, чтобы наглядно показать, как конкретно связана цена проекта с его успехом, построим дерево

#prp(treeA.backers, extra = 4)

#чем больше backers, тем с большей вероятностью проект станет успешным
#убедимся в этом на боксплоте по исходным данным



ggplot(kickstarter) + geom_boxplot(aes(x = state, y = backers), colour = c('lightcoral', 'lightgreen'), size = 4) + xlab('Статус проекта') +  ylab('Количество инвесторов проекта') + scale_x_discrete(labels = c('проваленный', 'успешный')) + scale_fill_brewer(name = 'Статус', labels=c("Нет","Да"), palette = 'PuRd') + ggtitle('Сколько инвесторов должно вложиться, чтобы проект\nс наибольшей вероятностью ждал успех?')
```
\

\

\

#### Какой вывод можно сделать из полученных данных? ####
#### Как мы можем оптимизировать выбор, планируя проект? ####

**1. Свести к минимуму затраты на проект (однако лишь эта мера даст нам желаемый результат с точностью только 60%).**
\
**2. Привлечь к проекту максимальное количество инвесторов.**
\
\
Очевидно, что первый фактор мы можем контролировать. Но возможно ли повлиять на второй? 
\

#### От чего зависит выбор инвесторов? ####
#### Сможем ли мы оказать влияние на их решение? ####

\
\
C помощью теста Хи квадрат попробуем узнать, от каких переменных датасета зависят
\
решения инвесторов (то есть для каких переменных значение P-value < 0.05)

```{r echo = F, message = F, warning = F}

#узнаем с помощью теста Хи квадрат, от каких переменных датасета зависят решения инвесторов
fun <- function(e){
  chisq = chisq.test(kickstarter$backers, e)$p.value
}

name_p.value = fun(kickstarter$name)
category_p.value = fun(kickstarter$category)
main_category_p.value = fun(kickstarter$main_category)
currency_p.value = fun(kickstarter$currency)
deadline_p.value = fun(kickstarter$deadline)
launched_p.value = fun(kickstarter$launched)
state_p.value = fun(kickstarter$state)
country_p.value = fun(kickstarter$country)
goal_p.value = fun(kickstarter$usd_goal_real)

dependence.hi_backers = data.frame(p.values = c(name_p.value, category_p.value, main_category_p.value, currency_p.value, deadline_p.value, launched_p.value, state_p.value, country_p.value, goal_p.value), categories = c('name', 'category', 'main_category', 'currency', 'deadline', 'launched', 'state', 'country', 'goal')) %>% arrange(-p.values)

knitr::kable(dependence.hi_backers)
options(scipen=999)
```

Как видим, статус зависит от переменных **name** и **state**.
\
Зависимость backers от state, была получена ранее, поэтому обратим внимание именно на **name**. 
\
Попробуем выяснить, каким образом эта переменная влияет на количество инвесторов. 
\
Узнаем, зависит ли количество инвесторов проекта от длины его названия, построив график на данных исходного датасета.

```{r echo = F, message = F, warning = F}

#сможем ли мы по графику предсказать выбор инвесторов в зависимости от длины названия проекта?
kickstarter = kickstarter %>% group_by(name) %>% mutate (length = str_count(name))
ggplot(kickstarter) + geom_point(aes(x = backers, y = length), color = 'antiquewhite4', stat = 'identity') + theme_light() + xlab('Количество инвесторов проекта') + ylab('Длина названия проекта')
#четкой взаимосвязи не прослеживается

```
\
\

На графике невозможно заметить четкую взаимосвязь переменных. 
\
Но, может, мы просто не видим ее? 
\
\
*Проверим корреляцию с помощью теста Хи-квадрат.*

```{r echo = F, message = F, warning = F}

#проверим зависимость на стат тесте
chisq_len = chisq.test(kickstarter$backers, kickstarter$length)$p.value
#p-value = 1 значит, корреляции нет
print('P-value = 1')
```
\
Выходит, количество инвесторов зависит от названия проекта, однако не от его длины. 
\
Если мы будем строить слишком подробную модель на основе названия (не его длины, а других характеристик), 
\
она, скорее всего, не будет работать на тестовой выборке.
\
\
Получается, что, исходя из представленных данных, **мы не можем доподлинно предсказать выбор инвесторов**.
\
\
\

#### **Сможем ли мы принять точно верное решение, создавая проект, основываясь лишь на его стоимости, учитывая, что точность такого решения лишь 60%?** ####
#### **Скорее всего, нет.** ####

\
\

Тогда вспомним, что в самом начале анализа мы отбросили несколько значимых переменных - category, main_category, country, currency, deadline.

Исключив их, мы получили данные, учитывающие возможность ошибок в исходной выборке. Однако, поскольку анализ без этих переменных не привел к значимым результатам, рассмотрим их, пожертвовав при этом универсальностью модели. Найдем характеристики, которые предсказывают модель с максимальной точностью (accuracy).

\
\

```{r echo = F, message = F, warning = F}
set.seed(24601)
train = kickstarter %>% sample_frac(0.7) %>% dplyr::select(-name)
test = anti_join(kickstarter, train, by ='id') %>% dplyr::select(-name)


    treeA.category = rpart(state ~ category, method = 'class', data = train)
predA.category = predict(treeA.category, type='class')
category.t1 = table(predA.category, train$state)
category.t_1 = (category.t1[1,1] + category.t1[2,2])/sum(category.t1)     
    # >>>>>> 0.6415112
predA_test.category = predict(treeA.category, type='class', newdata = test)
category.t2 = table(predA_test.category, test$state)
category.t_2 = (category.t2[1,1] + category.t2[2,2])/sum(category.t2) 
    # >>>>>> 0.6129032
#prp(treeA.category, extra = 4)


    treeA.maincategory = rpart(state ~ main_category, method = 'class', data = train)
predA.maincategory = predict(treeA.maincategory, type='class')
maincategory.t1 = table(predA.maincategory, train$state)
maincategory.t_1 = (maincategory.t1[1,1] + maincategory.t1[2,2])/sum(maincategory.t1)       
    # >>>>>> 0.5988231
predA_test.maincategory = predict(treeA.maincategory, type='class', newdata = test)
maincategory.t2 = table(predA_test.maincategory, test$state)
maincategory.t_2 = (maincategory.t2[1,1] + maincategory.t2[2,2])/sum(maincategory.t2) 
    # >>>>>> 0.5996308
#prp(treeA.maincategory, extra = 4)


    treeA.country = rpart(state ~ country, method = 'class', data = train)
predA.country = predict(treeA.country, type='class')
country.t1 = table(predA.country, train$state)
country.t_1 = (country.t1[1,1] + country.t1[2,2])/sum(country.t1)       
    # >>>>>> 0.5752279
predA_test.country = predict(treeA.country, type='class', newdata = test)
country.t2 = table(predA_test.country, test$state)
country.t_2 = (country.t2[1,1] + country.t2[2,2])/sum(country.t2) 
    # >>>>>> 0.5727472
#prp(treeA.country, extra = 4)


    treeA.currency = rpart(state ~ currency, method = 'class', data = train)
predA.currency = predict(treeA.currency, type='class')
currency.t1 = table(predA.currency, train$state)
currency.t_1 = (currency.t1[1,1] + currency.t1[2,2])/sum(currency.t1)       
    # >>>>>> 0.5752279
predA_test.currency = predict(treeA.currency, type='class', newdata = test)
currency.t2 = table(predA_test.currency, test$state)
currency.t_2 = (currency.t2[1,1] + currency.t2[2,2])/sum(currency.t2) 
    # >>>>>> 0.5727472
#prp(treeA.currency, extra = 4)


    treeA.deadline = rpart(state ~ deadline, method = 'class', data = train)
predA.deadline = predict(treeA.deadline, type='class')
deadline.t1 = table(predA.deadline, train$state)
deadline.t_1 = (deadline.t1[1,1] + deadline.t1[2,2])/sum(deadline.t1)       
    # >>>>>> 0.5752279
predA_test.deadline = predict(treeA.deadline, type='class', newdata = test)
deadline.t2 = table(predA_test.deadline, test$state)
deadline.t_2 = (deadline.t2[1,1] + deadline.t2[2,2])/sum(deadline.t2) 
    # >>>>>> 0.5727472
#prp(treeA.deadline, extra = 4)

frame = data.frame(characteristics = c('category', 'main_category', 'country', 'currency', 'deadline'), train_accuracy = c(category.t_1, maincategory.t_1, country.t_1, currency.t_1, deadline.t_1), test_accuracy = c(category.t_2, maincategory.t_2, country.t_2, currency.t_2, deadline.t_2))

knitr::kable(frame)

#ранее мы строили деревья, чтобы наглядно показать, как конкретно связана переменная с успехом. в этом случае построение дерева не дает нам какой-либо ценной информации
```

Мы получили, что больше всего из упущенных нами сперва характеристик со статусом проекта коррелирует "category".
\

\

\

### *Рассмотрим подробнее характеристику "category"* ###

\

В какую категорию с наибольшей вероятностью вложится максимальное число инвесторов?
\
(т.е. где "success_frequency" максимально?)

```{r echo = F, message = F, warning = F}

#К какой категории должен принадлежать проект, чтобы его с наибольшей вероятностью ждал успех?

kickstarter1 = BIN %>% group_by(category) %>% summarise(total_num = length(state))

kickstarter2 = BIN %>% dplyr::select(category, binar) %>% group_by(category) %>% summarise(num_success = sum(binar))

joined = full_join(kickstarter1, kickstarter2, by = 'category') 
joined = joined %>% mutate(success_frequency = joined$num_success/joined$total_num) %>% arrange(-success_frequency) %>% filter(total_num>=50)

DT::datatable(joined, options = list(
bPaginate = TRUE
))
#мы отфильтровали датасет так, чтобы в него попали лишь категории, встретившиеся в целом более 50ти раз, чтобы исключить возможность сделать вывод на основе случайной категории

#получим, категории, которые с точностью примерно 64% ждет успех: Tabletop Games, Performances, Anthologies, Country & Folk, Comic Books
```

\
Отфильтровав датасет так, чтобы в него попали лишь категории, встретившиеся более 50ти раз (чтобы исключить возможность сделать случайный выбор), получим список категорий, которые (с точностью примерно 61-64%) ждет успех: 
\
Tabletop Games, Performances, Anthologies, Country & Folk, Comic Books

\
\
\

#### **Какие выводы можно сделать теперь из нашего анализа?** ####
#### **Как можно максимизировать вероятность успеха, принимая решение о судьбе проекта?** ####

#### **1. Goal_real.** Необходимо определить минимальный размер необходимых для осуществления проекта средств. ####
#### **2. Backers.** Нужно привлечь в проект наибольшее число инвесторов. Анализ не показал существенной взаимосвязи решений инвесторов с имеющимися у нас данными. Исходя из здравого смысла, предположим, что, чтобы максимизировать число инвесторов, необходимо воспользоваться маркетинговыми услугами. ####
#### **3. Categories.** Наиболее "выигрышными" категориями с точки зрения успешности являются: Tabletop Games, Performances, Anthologies, Country & Folk, Comic Books. Следовательно, нужно ориентироваться на них, выбирая категорию проекта. ####
